【裁判字號】    97,上易,1827
【裁判日期】    970731
【裁判案由】    竊盜
【裁判全文】
臺灣高等法院刑事判決                97年度上易字第1827號
上  訴  人
即  被  告  乙○○
上列上訴人因竊盜案件，不服台灣板橋地方法院九十七年度易字
第一○三○號，中華民國九十七年五月十二日第一審判決（起訴
案號：台灣板橋地方法院檢察署九十七年度偵字第四四○一號）
，提起上訴，本院判決如下：
    主  文
上訴駁回。
    理  由
一、按不服地方法院之第一審判決而上訴者，應向管轄第二審之
    高等法院為之。上訴書狀應敘述具體理由。上訴書狀未敘述
    上訴理由者，應於上訴期間屆滿後二十日內補提理由書於原
    審法院，逾期未補提者，原審法院應定期間先命補正。第二
    審法院認為上訴書狀未敘述理由或上訴有第三百六十二條前
    段之情形者，應以判決駁回之，但其情形可以補正而未經原
    審法院命其補正者，審判長應定期間先命補正。刑事訴訟法
    第三百六十一條、第三百六十七條，分別定有明文。所謂不
    服第一審判決之具體理由，係指依據卷內訴訟資料，具體指
    摘第一審判決關於認定事實、適用法律及量刑等項，有違法
    或不當之情形而言，此為提起第二審上訴之法定要件。倘上
    訴人之上訴書狀或補提之上訴理由書，雖有敘述上訴理由，
    惟並未具體敘述第一審判決有上述違法、不當情形，即與未
    敘述具體理由無異，所為上訴，即不符合上訴之法定要件。
二、本件上訴人即被告乙○○不服原判決，提起上訴，上訴書理
    由略以：「…被告係緬甸華僑，對於國字不是很瞭解，致有
    部分被告不懂其文意及量刑是否能減，又被告…與人無法深
    入溝通，致對於工作常失業，才（誤）觸法律…因肚子餓，
    才順手拿別人物品，看有否吃的…請庭上…能減判（刑）…
    」等語。
三、經查，被告前因竊盜案件，經本院以九十二年度上易字第三
    ○○五號判處有期徒刑八月確定，復因施用第二級毒品案件
    ，經台灣板橋地方法院以九十二年度易緝字第一四六號判處
    有期徒刑七月確定，嗣並經本院以九十三年度聲字第三四八
    號定應執行刑為有期徒刑一年二月，於民國九十四年二月十
    八日執行完畢；再於九十五年間因竊盜案件，經台灣板橋地
    方法院以九十五年度簡字第五五五號判處有期徒刑四月確定
    ，又於同年間因施用第二級毒品案件，經台灣板橋地方法院
    以九十五年度簡字第一三八九號判處有期徒刑六月確定，復
    於同年間因竊盜案件，經台灣板橋地方法院以九十五年度易
    字第一五七九號判處有期徒刑九月確定，上開三罪經台灣板
    橋地方法院以九十五年度聲字第三九九四號裁定定應執行刑
    為有期徒刑一年四月；再於同年間因施用第二級毒品案件，
    經台灣台東地方法院以九十五年度易字第二一一號判處有期
    徒刑八月確定，嗣因後四罪均合於中華民國九十六年罪犯減
    刑條例之規定，經台灣台東地方法院以九十六年度聲減字第
    三五四號裁定均予減刑，並更定前三罪之應執行刑為有期徒
    刑八月及將後一罪減為有期徒刑四月，經接續執行，於九十
    六年十月三十日縮刑期滿執行完畢（以上犯罪在本案均構成
    累犯）。詎被告仍不知悔改，復意圖為自己不法之所有，於
    九十七年一月二十二日下午五時五十五分許，在台北縣永和
    市○○路一九六號7-11便利商店前，見甲○○所有之車號Ｒ
    Ｅ二－四二一號輕機車停放該處，置物箱疏未上鎖，竟乘機
    竊取上開機車置物箱內之背包一個（徒手竊取內有皮夾一個
    、身分證、駕照、行照、健保卡、金融卡及識別證各一張、
    停車收費票一本、現金新台幣二百元、廠牌MOTOROLA型號Ｖ
    二二六號手機【序號000000000000000號】
    一支等物）。嗣於九十七年一月二十四日下午六時三十分許
    ，在台北縣中和市○○街四一巷四號為警查獲，並扣得其所
    竊得之上開手機一支（業已發還被害人甲○○）等事實，已
    據被告於警詢、偵查及原審審理時坦承不諱，並經被害人甲
    ○○在警詢時證述屬實，復有贓物認領保管單一紙附卷可稽
    ，原審依被告於準備程序中之有罪陳述，適用簡式審判程序
    ，據以論罪科刑，判決被告「竊盜，累犯，處有期徒刑五月
    ，如易科罰金，以新台幣一千元折算一日」，從形式審查，
    並無違背法令之情形。
四、本件被告提起上訴，上訴理由僅略稱：「…被告係緬甸華僑
    ，對於國字不是很瞭解，致有部分被告不懂其文意及量刑是
    否能減，又被告…與人無法深入溝通，致對於工作常失業，
    才（誤）觸法律…因肚子餓，才順手拿別人物品，看有否吃
    的…請庭上…能減判（刑）…」等，此原審量刑時已經審酌
    ，對於原判決關於認定事實、適用法律及量刑，究竟如何違
    背法令或不當，並未依據卷內資料為具體之指摘。依前揭說
    明，本件上訴不合上訴之法定要件，應予駁回，並不經言詞
    辯論為之。
五、依刑事訴訟法第三百六十七條前段、第三百七十二條，判決
    如主文。
中    華    民    國    97    年    7     月    31    日
            刑事第十三庭  審判長法  官   曾德水
                                法  官   梁耀鑌
                                法  官   林婷立
以上正本證明與原本無異。
不得上訴。
                                書記官   王增華
中    華    民    國    97    年    8     月    4     日
附錄：本案論罪科刑法條全文
中華民國刑法第三百二十條
意圖為自己或第三人不法之所有，而竊取他人之動產者，為竊盜
罪，處五年以下有期徒刑、拘役或五百元以下罰金。
意圖為自己或第三人不法之利益，而竊佔他人之不動產者，依前
項之規定處斷。
前二項之未遂犯罰之。


司法院資訊處製作；財團法人民間司法改革基金會備份。
